【裁判字號】    89,易,57
【裁判日期】    890131
【裁判案由】    傷害
【裁判全文】
臺灣嘉義地方法院刑事判決                            八十九年度易字第五七號
    公  訴  人  台灣嘉義地方法院檢察署檢察官
    被      告  甲○○
                乙○○
右列被告因傷害案件，經檢察官提起公訴（八十八年度偵字第七四五七號），本院判
決如左：
    主  文
甲○○傷害人之身體，處有期徒刑貳月，如易科罰金，以參佰元折算壹日。
乙○○連續傷害人之身體，處有期徒刑參月，如易科罰金，以參佰元折算壹日。
    事  實
一、甲○○、乙○○二人因債務糾紛而生嫌隙，乙○○基於概括犯意，於八十八年十
    月八日下午三時三十分許，在嘉義縣東石鄉港墘村五鄰一四六之十號後方漁塭，
    持酒瓶毆打甲○○，致甲○○受有頭頂挫傷腫脹、右手肘背面挫傷瘀血二x二平
    方公分、左手背挫傷瘀血二x三平方公分等傷害。又於同年十月二十七日晚上十
    時許，在前開地點與甲○○分持圓鍬與木棒互毆，致甲○○受有右眼框擦傷、右
    肩擦傷、右肘、左手擦傷、兩膝瘀傷等傷害，乙○○受有腹部擦傷、背擦傷瘀傷
    、左上肢瘀傷等傷害。
二、案經甲○○、乙○○訴由嘉義縣警察局朴子分局報告台灣嘉義地方法院檢察署檢
    察官偵查起訴。
    理  由
一、訊據被告甲○○坦承於前揭時地與乙○○互毆不諱，並供稱：「（問：在警局說
    你們二人互相鬥毆，二人都受傷？）答：是。」（見八十八年十一月二十二日偵
    查筆錄）「是我去找他理論，他拿圓鍬打我，我才撿旁邊之木棍抵擋而已」（本
    院一月二十四日審理筆錄參照）。訊據被告乙○○矢口否認有何傷害行為，辯稱
    ：「我沒有打他（十月二十七日），是他找了三個人打我。十月八日那天，我沒
    有打他，是他先打我」云云。惟查：被告乙○○之前揭傷害行為，業據其於警訊
    及檢察官偵查中供認不諱，供稱：「（問：今年十月二十七、十月八日有無與甲
    ○○打架？）答：是他先打我，我才動手打他」（見八十八年十一月二十二日偵
    查筆錄），且經被告甲○○於警訊時、偵查中以及本院審理時陳述明確，此外復
    查無其他證據可資佐證被告甲○○曾於十月二十七日夥同三人共同毆打被告乙○
    ○。又查：被告乙○○前開連續傷害行為，導致被告甲○○受有頭頂挫傷腫脹、
    右手肘背面挫傷瘀血二x二平方公分、左手肘背面挫傷瘀血二x三平方公分；右眼
    框擦傷、右肩擦傷、右肘、左手擦傷、兩膝瘀傷等傷害，復有林憲南外科醫院診
    斷書、台灣省立朴子醫院驗傷診斷書附卷可稽，顯見被告乙○○所辯係飾卸之詞
    ，委不足採；被告甲○○之前揭行為，導致乙○○受有腹部擦傷、背擦傷瘀傷、
    左上肢瘀傷等傷害，復有台灣省立朴子醫院驗傷診斷書在卷足憑，本件事證明確
    ，被告二人犯行均堪認定。
二、核被告乙○○、甲○○二人所為，均係犯刑法第二百七十七條第一項之傷害罪。
    被告乙○○先後二次犯行，時間緊接，觸犯構成要件相同之罪名，顯係基於概括
    之犯意為之，依連續犯規定論以一罪，並依法加重其刑。爰審酌被告二人之素行
    、犯罪之動機、雙方所傷害程度及被告犯罪後之態度等一切情狀，分別量處如主
    文所示之刑，並均諭知易科罰金之折算標準。
據上論斷，應依刑事訴訟法第二百九十九條第一項前段，刑法第二百七十七條第一項
、第五十六條、第四十一條，罰金罰鍰提高標準條例第一條前段、第二條判決如主文
。
本案經檢察官林世芬到庭執行職務。
中      華      民      國    八十九    年      一      月    三十一    日
                                      臺灣嘉義地方法院刑事第二庭
                                          法  官  曾  文  欣
右正本證明與原本無異。
如不服本判決，應於判決送達後十日內向本院提出上訴狀( 應附繕本 )。
中      華      民      國    八十九    年      二      月        一    日
                                          書記官  張  鑽  銘
附錄：
刑法第二百七十七條
傷害人之身體或健康者，處三年以下有期徒刑，拘役或一千元以下罰金。


司法院資訊處製作；財團法人民間司法改革基金會備份。
